07 - Plans du quart nord-est du Quadrilatère Richelieu: bâtiment sur jardin
Bibliothèque nationale de France. Mission pour la gestion de la production documentaire et des archives
- Comble
  - Mobilier: casiers, 21 mai 1914; 2011/001/1869; Dessin aquarellé sur calque collé sur papier, dimensions: 756 x 853 mm.
    Bâtiment sur jardin, combles, élévation des casiers suivant coupe EF.
  - Mobilier: casiers, 19 mai 1914; 2011/001/1870; Dessin aquarellé sur calque collé sur papier, dimensions: 756 x 937 mm.
    Bâtiment sur jardin, combles, élévation des casiers suivant coupe CD.
  - Mobilier: casiers, 21 mai 1914; 2011/001/1871; Dessin aquarellé sur papier, dimensions: 756 x 1003 mm.
    Bâtiment sur jardin, combles, élévation des casiers suivant coupe sur AB.
  - 19 avril 1912, 2011/001/1903; Dessin monochrome sur papier, dimensions: 702 x 778 mm.
    Comble du bâtiment sur le jardin.
  - Couverture, 1912; 2011/001/1932; Dessin monochrome sur papier, dimensions: 731 x 1036 mm.
    Comble du bâtiment sur le jardin, détails des fermettes d'extrémité de lanterne recevant le paratonnerre (au-dessous de la Grande salle).
  - Sol: plancher, 11 décembre 1912; 2011/001/1935; Dessin monochrome sur papier, dimensions: 760 x 1061 mm.
    Entretoises et fentons du plancher recevant le comble.
  - 30 décembre 1909, 2011/001/2005; Dessin polychrome sur calque collé sur papier, dimensions: 580 x 985 mm.
    Bâtiment sur le jardin, plan du comble.
  - Mobilier: casiers, 22 mai 1914; 2011/001/2484; Dessin aquarellé sur calque collé sur papier, dimensions: 533 x 670 mm.
    Combles du bâtiment sur jardin travée de la tourelle, coupe des casiers dans l'axe de la lucarne de sortie sur les toits.
  - Mobilier: casiers, 22 mai 1914; 2011/001/2485; Dessin aquarellé sur calque collé sur papier, dimensions: 383 x 670 mm.
    Combles du bâtiment sur jardin travée de la tourelle, coupe des casiers côté salle ovale en face du chassis vitré.
  - Sol: plancher, décembre 1913; 2011/001/3457; Dessin polychrome sur bleu d'architecte (papier-contact photosensible), dimensions: 655 x 897 mm.
    Projet de plancher à l'étage des combles dans le pavillon à la suite de l'escalier et de la galerie Mazarine.
  - Sol: plancher, 1914; 2011/001/3463; Dessin monochrome sur bleu d'architecte (papier-contact photosensible), dimensions: 609 x 950 mm.
    Bâtiment sur jardin, plancher en fonte du comble.
  - Sol: plancher, septembre 1914; 2011/001/3464; Dessin monochrome sur bleu d'architecte (papier-contact photosensible), dimensions: 604 x 955 mm.
  - 19 avril 1912, 2011/001/3908; Dessin monochrome sur papier, dimensions: 980 x 1650 mm.
  - Sol: plancher, 19 avril 1912; 2011/001/3911; Dessin monochrome sur papier, dimensions: 985 x 1604 mm.
    Comble du bâtiment sur le jardin, détail des fermes.
  - Couverture, 19 avril 1912; 2011/001/3913; Dessin monochrome sur papier, dimensions: 960 x 1098 mm.
    Comble du bâtiment sur le jardin, détail du faux plancher, plafond vitré et de la lanterne.
  - Couverture, 19 avril 1912; 2011/001/3915; Dessin monochrome sur papier, dimensions: 958 x 1024 mm.
  - Sol: plancher, 24 septembre 1914; 2011/001/4257; Dessin monochrome sur bleu d'architecte (papier-contact photosensible), dimensions: 834 x 1365 mm.
    Bâtiment sur jardin, plancher en fonte du comble, grande salle, travée milieu.
  - Sol: plancher, 24 septembre 1914; 2011/001/4258; Dessin monochrome sur bleu d'architecte (papier-contact photosensible), dimensions: 772 x 1416 mm.
    Bâtiment sur jardin, plancher en fonte du comble, grande salle.
  - Sol: plancher, 24 septembre 1914; 2011/001/4259; Dessin monochrome sur bleu d'architecte (papier-contact photosensible), dimensions: 787 x 1412 mm.
  - Equipement technique: sanitaire, 30 juin 1913; 2011/001/0429; Dessin aquarellé sur papier, dimensions: 540 x 745 mm.
    Comble du bâtiment sur le jardin, ossature métallique des w.c.
  - Couverture, sans date [1850/1940]; 2011/001/2808; Dessin monochrome sur bleu d'architecte (papier-contact photosensible), dimensions: 282 x 715 mm.
    Bâtiment sur le jardin, plan de distribution des chéneaux.
  - sans date [1850/1940], 2011/001/3836; Dessin monochrome sur papier, dimensions: 968 x 1030 mm.
    Comble du bâtiment sur jardin, détails des travées intermédiaires des rampants recevant les lucarnes ovales, côté jardin.
  - sans date [1850/1940], 2011/001/3847; Dessin monochrome sur papier, dimensions: 960 x 1032 mm.
  - sans date [1850/1940], 2011/001/3851; Dessin monochrome sur papier, dimensions: 450 x 1298 mm.
  - sans date [1850/1940], 2011/001/3852; Dessin monochrome sur bleu d'architecte (papier-contact photosensible), dimensions: 908 x 1106 mm.
    Comble du bâtiment sur le jardin, partie du comble sur le Grand escalier.
  - sans date [1850/1940], 2011/001/3853; Dessin monochrome sur papier, dimensions: 709 x 1350 mm.
    Comble du bâtiment sur le jardin, détails des travées extrêmes de faux-plancher et plafond vitré de la grande salle.
  - 19 avril 1912, 2011/001/3906; Dessin monochrome sur papier, dimensions: 875 x 977 mm.
  - Couverture, 19 avril 1912; 2011/001/3907; Dessin monochrome sur papier, dimensions: 961 x 1481 mm.
    Comble su bâtiment sur jardin, élévation détail de l'arétier C et plan de la disposition des arétiers illisible
  - Couverture, 19 avril 1912; 2011/001/3917; Dessin monochrome sur papier, dimensions: 938 x 971 mm.
    Comble du bâtiment sur le jardin, ensemble et détails de l'arêtier E (côté tourelle).
  - 19 avril 1912, 2011/001/3919; Dessin monochrome sur papier, dimensions: 895 x 1025 mm.
    Comble du bâtiment sur le jardin, illisible
  - 19 avril 1912, 2011/001/3920; Dessin monochrome sur papier, dimensions: 874 x 1020 mm.
  - 19 avril 1912, 2011/001/3921; Dessin monochrome sur papier, dimensions: 943 x 1196 mm.
  - 19 avril 1912, 2011/001/3922; Dessin monochrome sur papier, dimensions: 878 x 1222 mm.
    Comble du bâtiment sur le jardin, coupe illisible
  - Baie, 09 décembre 1912; 2011/001/4251; Dessin polychrome sur bleu d'architecte (papier-contact photosensible), dimensions: 870 x 935 mm.
  - Sol: plancher, 27 juin 1914; 2011/001/4271; Dessin monochrome sur bleu d'architecte (papier-contact photosensible), dimensions: 860 x 1404 mm.
  - Couverture, sans date [1850/1940]; 2011/001/4373; Dessin polychrome sur bleu d'architecte (papier-contact photosensible). Lacunes, dimensions: 1001 x 1060 mm.
    Comble de bâtiment sur le jardin, détails des fermetures des extrémités de lanterne recevant le paratonnerre (au-dessus de la grande salle).
- Tourelle
  - Baie, 06 décembre 1913; 2011/001/0425; Dessin monochrome sur calque collé sur papier, dimensions: 355 x 512 mm.
    Bâtiment sur le jardin Vivienne, menuiserie des petites fenêtres de la tourelle
  - Baie, 22 septembre 1913; 2011/001/0427; Dessin monochrome sur calque collé sur papier, dimensions: 535 x 705 mm.
    Bâtiment sur le jardin Vivienne, détail de la fermeture des fenêtres supérieurs de la tourelle.
  - Décor d'architecture: moulure, 18 septembre 1913; 2011/001/0430; Dessin polychrome sur papier, dimensions: 540 x 748 mm.
    Bandeau intérieur, au bas de la voûte de la tourelle sur jardin.
  - Décor d'architecture: moulure, 28 août 1912; 2011/001/0442; Dessin polychrome sur calque collé sur papier, dimensions: 545 x 755 mm.
    Bandeau couronnant le rez-de-chaussée de la tourellle sur le jardin.
  - Projet coté, 13 septembre 1910; 2011/001/0461; Dessin polychrome sur calque collé sur papier, dimensions: 539 x 750 mm.
    Bâtiment sur le jardin, coupe sur la tourelle.
  - Projet coté, 28 mai 1910; 2011/001/0474; Dessin polychrome sur calque collé sur papier, dimensions: 533 x 757 mm.
    Bâtiment sur le jardin, plan de la tourelle à la hauteur des combles.
  - Projet coté, 30 mai 1910; 2011/001/0477; Dessin polychrome sur papier, dimensions: 524 x 702 mm.
    Bâtiment sur le jardin, tourelle.
  - Projet coté, 28 mai 1910; 2011/001/0478; Dessin polychrome sur calque collé sur papier, dimensions: 540 x 700 mm.
    Bâtiment sur le jardin, plan de la tourelle à hauteur des combles.
  - Maçonnerie, 1912; 2011/001/1921; Dessin aquarellé sur papier, dimensions: 688 x 1021 mm.
    Attachement de maçonnerie n°01. Rue Richelieu, bâtiment sur le jardin, surélévation de la tourelle.
  - Couverture, 19 décembre 1912; 2011/001/1933; Dessin monochrome sur papier, dimensions: 642 x 940 mm.
    Entretoises spéciales de la salle derrière la tourelle.
  - Structure, 10 septembre 1910; 2011/001/1974; Dessin polychrome sur papier, dimensions: 703 x 1049 mm.
    Bâtiment sur le jardin, détails de la tourelle.
  - 13 septembre 1910, 2011/001/1977; Dessin polychrome sur calque collé sur papier, dimensions: 685 x 760 mm.
    Bâtiment sur le jardin, coupe sur la coupole de la tourelle.
  - escalier, 1911; 2011/001/2779; Dessin monochrome sur bleu d'architecte (papier-contact photosensible), dimensions: 425 x 750 mm.
    Calepin n°136. 2e lot, façade sur jardin, tourelle.
  - Couverture, 1911; 2011/001/2781; Dessin monochrome sur bleu d'architecte (papier-contact photosensible), dimensions: 570 x 798 mm.
    Calepin n°140. 2e lot, façade sur jardin, coupole de la tourelle.
  - escalier, 1911; 2011/001/2784; Dessin monochrome sur bleu d'architecte (papier-contact photosensible), dimensions: 443 x 465 mm.
    Calepin n°120. 2e lot, façade sur jardin, tourelle, 1er étage, plan de la 23e assise.
  - Baie, 22 septembre 1913; 2011/001/2809; Dessin monochrome sur bleu d'architecte (papier-contact photosensible), dimensions: 548 x 704 mm.
    Bâtiment sur le jardin, détail de la fermeture des fenêtres supérieures de la tourelle.
  - Maçonnerie, 11 novembre 1913; 2011/001/2814; Dessin monochrome sur bleu d'architecte (papier-contact photosensible), dimensions: 490 x 635 mm.
  - Couverture, 1911; 2011/001/3439; Dessin monochrome sur bleu d'architecte (papier-contact photosensible), dimensions: 378 x 1025 mm.
    Calepin n°137. 2e lot, façade sur jardin, tourelle.
  - Couverture, 1911; 2011/001/3440; Dessin monochrome sur bleu d'architecte (papier-contact photosensible), dimensions: 572 x 927 mm.
    Toiture et cheminée
    Calepin n°138. 2e lot, façade sur jardin, coupole de la tourelle.
  - Couverture, 1911; 2011/001/3441; Dessin monochrome sur bleu d'architecte (papier-contact photosensible), dimensions: 678 x 885 mm.
    Calepin n°139. 2e lot, façade sur jardin, coupole de la tourelle.
  - Sol: plancher, 24 septembre 1914; 2011/001/3465; Dessin monochrome sur bleu d'architecte (papier-contact photosensible), dimensions: 770 x 1154 mm.
    Bâtiment sur jardin, plancher en fonte du comble, salle de la tourelle.
  - Sol: plancher, 27 juin 1914; 2011/001/3466; Dessin monochrome sur bleu d'architecte (papier-contact photosensible), dimensions: 770 x 1167 mm.
  - Structure, 20 décembre 1910; 2011/001/5555; Dessin polychrome sur calque ou papier transparent, dimensions: 525 x 755 mm.
    Appareil de la tourelle.
- Grand escalier
  - Projet coté, 22 septembre 1908; 2011/001/0234; Dessin aquarellé sur papier, dimensions: 489 x 664 mm.
    Bâtiment sur le jardin, coupe sur le grand escalier et regardant la rue Vivienne.
  - Projet: aménagement, 16 septembre 1914; 2011/001/0411; Dessin polychrome sur calque collé sur papier, dimensions: 534 x 620 mm.
    Nouveau magasin du comble du pavillon entre la galerie Mazarine et le comble des Manuscrits.
  - Mobilier: casiers, 10 décembre 1914; 2011/001/0412; Dessin aquarellé sur papier, dimensions: 342 x 540 mm.
    Combles du pavillon S.E. précédent l'escalier, casiers.
  - Escalier, 16 octobre 1914; 2011/001/0417; Dessin polychrome sur calque collé sur papier, dimensions: 400 x 755 mm.
    Bâtiment sur jardin, grand escalier, chassis verre-dalles circulaires.
  - Garde-corps: balustrade, 19 septembre 1914; 2011/001/0418; Dessin polychrome sur papier, dimensions: 373 x 700 mm.
    Grand escalier sur le jardin, plan de la balustrade et du limon de la passerelle.
  - Garde-corps: balustrade, 03 juillet 1914; 2011/001/0419; Dessin polychrome sur papier, dimensions: 542 x 750 mm.
    Grand escalier sur jardin, limons détail grandeur.
  - Couvrement, 06 janvier 1911; 2011/001/0448; Dessin polychrome sur papier, dimensions: 560 x 750 mm.
    Plafond vitré du grand escalier sur le jardin, balustrade et cloison vitré entourant le plafond.
  - Sol: dallage, 31 janvier 1910; 2011/001/0458; Dessin polychrome sur calque collé sur papier, dimensions: 395 x 538 mm.
    Plan du dallage à rez-de-chaussée du grand escalier.
  - Support: console, 17 août 1910; 2011/001/0467; Dessin polychrome sur papier, dimensions: 524 x 714 mm.
    Bâtiment sur le jardin, consoles en fer sous les poutres du grand escalier.
  - Projet coté, 14 avril 1910; 2011/001/0468; Dessin polychrome sur papier, dimensions: 525 x 755 mm.
    Bâtiment sur le jardin, coupe sur l'escalier.
  - Décor d'architecture, 24 avril 1910; 2011/001/0469; Dessin polychrome sur papier, dimensions: 524 x 758 mm.
    Détail du grand escalier sur le jardin.
  - Décor d'architecture: corniche, 02 avril 1910; 2011/001/0470; Dessin aquarellé sur papier, dimensions: 388 x 470 mm.
    Bâtiment sur le jardin, corniche à l'angle de la galerie Mazarine et du mur du grand escalier.
  - Couvrement, 20 avril 1910; 2011/001/0471; Dessin monochrome sur papier, dimensions: 350 x 482 mm.
    Plafond vitré, rosaces.
  - Sol: plancher, sans date [1850/1940]; 2011/001/0874; Dessin aquarellé sur papier, dimensions: 536 x 700 mm.
  - Escalier: garde-corps, balustrade, sans date [1850/1940]; 2011/001/0875; Dessin monochrome sur papier, dimensions: 317 x 612 mm.
  - Escalier, sans date [1850/1940]; 2011/001/1475; Dessin monochrome sur papier, dimensions: 672 x 1035 mm.
  - escalier, sans date [1850/1940]; 2011/001/1476; Dessin polychrome sur papier, dimensions: 706 x 1045 mm.
  - Décor d'architecture: corniche, modillon, sans date [1850/1940]; 2011/001/1541; Dessin monochrome sur calque collé sur papier. Document fragile ou abîmé. Lacunes, dimensions: 718 x 880 mm.
    Corniche sur le pavillon près de l'escalier.
  - Garde-corps, sans date [1850/1940]; 2011/001/1609; Dessin monochrome sur papier, dimensions: 670 x 981 mm.
  - Garde-corps: balustre, sans date [1850/1940]; 2011/001/1637; Dessin monochrome sur papier, dimensions: 324 x 1000 mm.
  - Décor d'architecture: corniche, 09 juillet 1913; 2011/001/1887; Dessin polychrome sur papier, dimensions: 755 x 1059 mm.
    Bâtiment sur le jardin, Grand Escalier, détails de la corniche supérieur.
  - Couverture, 11 décembre 1912; 2011/001/1934; Dessin monochrome sur papier, dimensions: 645 x 736 mm.
    Détail des entretoises spéciales du plancher autour du plafond du grand escalier.
  - Décor d'architecture: console, 05 octobre 1911; 2011/001/1940; Dessin polychrome sur calque collé sur papier, dimensions: 740 x 857 mm.
    Bâtiment sur le jardin, détails grandeur des consoles des arcades dans la travée de la tourelle.
  - Façade, 05 octobre 1911; 2011/001/1941; Dessin aquarellé sur papier, dimensions: 643 x 847 mm.
    Grand escalier et travée tourelle, bandeau et limons de balustrade au droit de l'arcade de la travée de la tourelle.
  - Baie, 04 juillet 1911; 2011/001/1942; Dessin aquarellé sur papier, dimensions: 710 x 750 mm.
    Bâtiment sur jardin, portes à rez-de-chaussée, travée tourelle.
  - Baie, 05 juillet 1911; 2011/001/1943; Dessin aquarellé sur papier, dimensions: 750 x 780 mm.
    Bâtiment sur jardin, portes à rez-de-chaussée, travée tourelle, 1er étage.
  - Couvrement, 12 janvier 1911; 2011/001/1953; Dessin polychrome sur calque collé sur papier, dimensions: 610 x 978 mm.
    Comble du grand escalier sur le jardin, détails de la cloison vitrée et de la balustrade entourant le plafond vitré.
  - Décor d'architecture: cul-de-lampe, 22 août 1911, 29 août 1913; 2011/001/1954; Dessin monochrome sur calque collé sur papier, dimensions: 688 x 1045 mm.
    Grand escalier sur jardin, culs-de-lampes au bas des consoles en fer sous les poutres du plafond vitré.
  - Décor d'architecture, 12 juillet 1911; 2011/001/1955; Dessin aquarellé sur papier, dimensions: 750 x 1050 mm.
    Grand escalier sur jardin, profil du socle de balustrade et du bandeau au dessus de l'arcade du 1er étage, dans l'axe de l'escalier, côté du vieux bâtiment.
  - Décor d'architecture: console, 15 juillet 1911; 2011/001/1956; Dessin aquarellé sur papier, dimensions: 747 x 935 mm.
    Grand escalier, console formant clé au-dessus de l'arc central de la baie milieu à rez-de-chaussée.
  - Escalier, 20 juillet 1911; 2011/001/1957; Dessin aquarellé sur papier. Document fragile ou abîmé., dimensions: 749 x 1050 mm.
    Grand escalier, détails grandeur.
  - Couvrement, 12 mars 1910; 2011/001/1972; Dessin polychrome sur papier, dimensions: 700 x 843 mm.
    Bâtiment sur le jardin, épure des voûtes dans le grand escalier.
  - Couvrement, 01 décembre 1910; 2011/001/1973; Dessin polychrome sur papier, dimensions: 655 x 781 mm.
    Bâtiment sur jardin, coupe grandeur des poutres du plafond vitré.
  - Façade, 02 avril 1910; 2011/001/1976; Dessin polychrome sur papier, dimensions: 710 x 975 mm.
    Bâtiment sur le jardin, angle de l'escalier et de la galerie Mazarine.
  - escalier, 24 avril 1910; 2011/001/1981; Dessin aquarellé sur papier, dimensions: 709 x 1047 mm.
  - Structure, 05 juillet 1909; 2011/001/1997; Dessin polychrome sur papier, dimensions: 565 x 1047 mm.
    Grand escalier.
  - escalier, 14 juin 1909, 25 février 1910; 2011/001/1998; Dessin polychrome sur papier, dimensions: 624 x 705 mm.
  - escalier, 14 juin 1909; 2011/001/2016; Dessin polychrome sur papier, dimensions: 755 x 1045 mm.
  - escalier, sans date [1850/1940]; 2011/001/2617; Dessin monochrome sur bleu d'architecte (papier-contact photosensible), dimensions: 505 x 700 mm.
    Grand escalier, plan d'ensemble.
  - Sol: dallage, 31 janvier 1910; 2011/001/2791; Dessin monochrome sur bleu d'architecte (papier-contact photosensible), dimensions: 380 x 507 mm.
  - escalier, 16 novembre 1914; 2011/001/2844; Dessin monochrome sur bleu d'architecte (papier-contact photosensible), dimensions: 560 x 665 mm.
    Grand escalier, balustrade du 1e étage, monogramme existant dans la balustrade en fer forgé D.
  - Garde-corps, 22 juin 1915; 2011/001/2854; Dessin monochrome sur bleu d'architecte (papier-contact photosensible), dimensions: 575 x 775 mm.
    Bâtiment sur jardin, grand escalier, rampe en fer forgé plan de départ.
  - Garde-corps, 22 juin 1915; 2011/001/2855; Dessin polychrome sur bleu d'architecte (papier-contact photosensible), dimensions: 465 x 650 mm.
    Grand escalier, rampe en fer forgé, plan d'ensemble.
  - Garde-corps: balustrade, sans date [1850/1940]; 2011/001/2997; Dessin monochrome sur bleu d'architecte (papier-contact photosensible), dimensions: 755 x 1072 mm.
    Grand escalier, balustrade du 1er étage, petit panneau en fer forgé, détail grandeur.
  - Garde-corps: balustrade, sans date [1850/1940]; 2011/001/2999; Dessin monochrome sur bleu d'architecte (papier-contact photosensible), dimensions: 710 x 1050 mm.
    Grand escalier, travée de la tourelle, balustrade en fer forgé du 1er étage, élévation développée de la balustrade cintrée.
  - Maçonnerie, 1909; 2011/001/3389; Dessin monochrome sur bleu d'architecte (papier-contact photosensible), dimensions: 750 x 1090 mm.
    Calepin n°061. Rez-de-chaussée, Grand escalier.
  - Maçonnerie, 1910; 2011/001/3398; Dessin monochrome sur bleu d'architecte (papier-contact photosensible), dimensions: 670 x 995 mm.
    Calepin n°066. Rez-de-chaussée, Grand escalier, piles 66-67-68-69-70-71-73-110-72.
  - Maçonnerie, 1910; 2011/001/3399; Dessin monochrome sur bleu d'architecte (papier-contact photosensible), dimensions: 652 x 976 mm.
    calepin n°067. Rez-de-chaussée, Grand escalier, piles 66-67-68-69-70-71-73-110-72.
  - Maçonnerie, 1910; 2011/001/3400; Dessin monochrome sur bleu d'architecte (papier-contact photosensible), dimensions: 537 x 950 mm.
    Calepin n°068. Rez-de-chaussée, Grand escalier, piles 66-67-68-69-70-71-73-110-72.
  - Maçonnerie, 1910; 2011/001/3401; Dessin monochrome sur bleu d'architecte (papier-contact photosensible), dimensions: 495 x 924 mm.
    Calepin n°069. Rez-de-chaussée, Grand escalier, piles 66-67-68-69-70-71-73-110-72.
  - Maçonnerie, 1910; 2011/001/3402; Dessin polychrome sur bleu d'architecte (papier-contact photosensible), dimensions: 470 x 905 mm.
    Calepin n°070. Rez-de-chaussée, Grand escalier, piles 66-67-68-69-70-71-72-73-110.
  - Maçonnerie, 1910; 2011/001/3403; Dessin monochrome sur bleu d'architecte (papier-contact photosensible), dimensions: 545 x 920 mm.
    Calepin n°071. Rez-de-chaussée, Grand escalier, piles 66-67-68-69-70-71-72-73.
  - Maçonnerie, 1910; 2011/001/3404; Dessin monochrome sur bleu d'architecte (papier-contact photosensible), dimensions: 580 x 942 mm.
    Calepin n°072. Rez-de-chaussée, Grand escalier, piles 66-67-68-69-70-71-72-73.
  - Maçonnerie, 1910; 2011/001/3405; Dessin monochrome sur bleu d'architecte (papier-contact photosensible), dimensions: 687 x 974 mm.
    Calepin n°073. Rez-de-chaussée, Grand escalier.
  - Garde-corps: balustrade, 16 novembre 1914; 2011/001/3458; Dessin monochrome sur bleu d'architecte (papier-contact photosensible). Document fragile ou abîmé., dimensions: 752 x 1068 mm.
    Grand escalier, balustrade du 1er étage, petit panneau en fer forgé.
  - Garde-corps, 16 novembre 1914; 2011/001/3459; Dessin monochrome sur bleu d'architecte (papier-contact photosensible), dimensions: 700 x 819 mm.
    Grand escalier, travée de la tourelle, crosses forgées des balustrades A et B du 1er étage, détail grandeur.
  - Garde-corps, 11 octobre 1915; 2011/001/3503; Dessin polychrome sur bleu d'architecte (papier-contact photosensible), dimensions: 726 x 1010 mm.
    Bâtiment neuf sur jardin, grand escalier, rampe en fer forgé, plan.
  - Garde-corps, 11 octobre 1915; 2011/001/3504; Dessin polychrome sur bleu d'architecte (papier-contact photosensible), dimensions: 665 x 1000 mm.
    Bâtiment neuf sur jardin, Grand escalier, rampe en fer forgé, élévation suivant ab.
  - Garde-corps: balustrade, 11 octobre 1915; 2011/001/3505; Dessin monochrome sur bleu d'architecte (papier-contact photosensible). Document fragile ou abîmé., dimensions: 638 x 1012 mm.
    Bâtiment neuf sur jardin, Grand escalier, rampe en fer forgé, élévation suivant cd.
  - Garde-corps: balustrade, 16 novembre 1914; 2011/001/3507; Dessin monochrome sur bleu d'architecte (papier-contact photosensible), dimensions: 675 x 1049 mm.
  - Garde-corps, 12 juin 1915; 2011/001/3512; Dessin monochrome sur bleu d'architecte (papier-contact photosensible), dimensions: 732 x 1028 mm.
    Bâtiment neuf sur jardin, Grand escalier, rampe en fer forgé, plan.
  - Garde-corps, 22 juin 1915; 2011/001/3513; Dessin monochrome sur bleu d'architecte (papier-contact photosensible), dimensions: 672 x 1010 mm.
  - Garde-corps, 25 juin 1915; 2011/001/3514; Dessin monochrome sur bleu d'architecte (papier-contact photosensible), dimensions: 700 x 1022 mm.
  - Garde-corps, 11 novembre 1921; 2011/001/3615; Dessin monochrome sur bleu d'architecte (papier-contact photosensible), dimensions: 600 x 790 mm.
    Ecuyer de l'escalier des Médailles.
  - Garde-corps: balustre, 07 décembre 1921; 2011/001/3616; Dessin monochrome sur bleu d'architecte (papier-contact photosensible). Document fragile ou abîmé., dimensions: 434 x 1160 mm.
    Ecuyer de l'escalier des Médailles, détail grandeur d'un pilastre.
  - Escalier, sans date [1850/1940]; 2011/001/3792; Dessin polychrome sur bleu d'architecte (papier-contact photosensible). Document fragile ou abîmé., dimensions: 882 x 1420 mm.
    Relevé du gGrand escalier dans le prolongement du vestibule d'honneur, développement de la rampe.
  - Escalier, sans date [1850/1940]; 2011/001/3794; Dessin polychrome sur bleu d'architecte (papier-contact photosensible). Document fragile ou abîmé., dimensions: 883 x 1425 mm.
    Relevé du Grand escalier dans le prolongement du vestibule d'honneur, développement de la rampe.